【裁判字號】    98,抗,747
【裁判日期】    980915
【裁判案由】    聲請再審
【裁判全文】
臺灣高等法院刑事裁定                   98年度抗字第747號
抗  告  人
即  聲請人  甲○○  受判決人.
受 判 決人  乙○○
上列抗告人因聲請再審抗告案件，不服臺灣臺北地方法院中華民
國98年6月30日裁定（98年度聲再字第16號），提起抗告，本院
裁定如下：
    主  文
原裁定撤銷，發回台灣台北地方法院。
    理  由
一、原裁定意旨略以：按不得上訴於第三審法院之案件，其經第
    二審確定之有罪判決，如就足生影響於判決之重要證據漏未
    審酌者，受判決人之配偶得為受判決人之利益聲請再審，刑
    事訴訟法第421條、第427條第3款固定有明文，惟聲請再審
    ，應於判決送達後20日內為之，同法第424條亦定有明文。
    本件受判決人因恐嚇案件，經本院於97年11月7日以97年度
    簡字第3937號判決判處拘役20日，受判決人不服，提起上訴
    ，經本院第二審合議庭於98年3月26日以97年度簡上字第516
    號判決駁回上訴而確定。又本院97年度簡上字第516號判決
    於98年3月31日經受判決人親自簽收而合法送達，而聲請人
    乃於98年5月12日向本院提出聲請，有送達證書1份（97年度
    簡上字第516號卷第53頁）、刑事上訴駁回聲請狀（依該聲
    請狀觀之，聲請人之真意應係聲請再審）上本院收文日期章
    戳在卷可憑，聲請人原應於受判決人收受判決後之20日內即
    98年4月20日前提出聲請，其遲至98年5月12日始行提出，顯
    已逾前述法定期間，參照前述說明，本件聲請之程序違背規
    定，應予駁回等語。
二、抗告意旨略以：伊於98年4月3日即提出再審聲請（刑事上訴
    駁回聲請狀），並非於98年5月11日才提出聲請，惟事後未
    收到回覆，而今始收到依伊第二次98年5月11日提出之「刑
    事上訴駁回聲請狀補充理由」之駁回裁定，伊前後兩次提出
    聲請狀，原審卻以第二次提出之日期作為逾期的理由，惟伊
    於98年4月3日提出聲請時並未逾期等語。
三、經查：據聲請人於抗告狀所附之98年4月3日具狀之「刑事上
    訴駁回聲請狀」，其內容與其後於98年5月11日提出之「刑
    事上訴駁回聲請狀補充理由」內容所述大致相同，原審既認
    定「刑事上訴駁回聲請狀補充理由」之真意係「聲請再審」
    ，則聲請人提出聲請再審之日期似應以其第一次提出之「刑
    事上訴駁回聲請狀」之日期為準，而非以其第二次提出之「
    刑事上訴駁回聲請狀補充理由」狀為準，原審遽以其第二次
    提出之「刑事上訴駁回聲請狀補充理由」狀為準，而認定已
    逾越20日法定期間，而駁回再審之聲請，即嫌速斷，本件聲
    請人之抗告非無理由，應發回原審法院查明聲請人所提出之
    98年4月3日具狀之「刑事上訴駁回聲請狀」究係何時提出於
    原審法院，有無逾越提出再審之法定期間，再另為適法之裁
    定，爰將原裁定撤銷，發回原審法院。
據上論斷，應依刑事訴訟法第413條前段，裁定如主文。
中    華    民    國    98    年    9     月    15    日
                  刑事第十五庭  審判長法  官  蘇隆惠
                                      法  官  吳炳桂
                                      法  官  賴邦元
以上正本證明與原本無異。
不得再抗告。
                                      書記官  鄭信昱
中    華    民    國    98    年    9     月    16    日


司法院資訊處製作；財團法人民間司法改革基金會備份。
